【裁判字號】    98,交簡上,281
【裁判日期】    990311
【裁判案由】    過失傷害
【裁判全文】
臺灣板橋地方法院刑事判決           98年度交簡上字第281號
上  訴  人  臺灣板橋地方法院檢察署檢察官
被      告  乙○○
上列上訴人因被告過失傷害案件，不服本院98年度簡字第2806號
中華民國98年9 月28日第一審判決（聲請簡易判決處刑案號：98
年度偵字第9918號），提起上訴，本院管轄之第二審合議庭判決
如下：
    主  文
上訴駁回。
乙○○緩刑貳年。
    事實及理由
一、本案經本院審理結果，認原審以被告乙○○犯刑法第284 條
    第1 項過失傷害罪，判處拘役20日，如易科罰金，以新臺幣
    1 千元折算1 日，其認事用法及量刑均無不當，應予維持，
    並引用第一審刑事簡易判決書記載之事實、證據及理由（如
    附件）。
二、檢察官上訴意旨略以：原審判決後，告訴人丙○○、甲○○
    認罪刑不相當，經本檢察官審核後，認被告犯後態度不佳，
    迄未與告訴人達成和解，其量刑確有再次斟酌之必要，爰依
    法提起上訴，請將原判決撤銷，更為適當合法之判決等語。
三、經查：
    (一)原審認定被告以一個過失行為，同時致告訴人丙○○、甲
      ○○2 人受傷，屬想像競合犯，且其肇事後在未經有偵查
      權之機關或公務員發覺其為犯罪嫌疑人前，即主動向到場
      處理交通事故之警員承認其為肇事者而接受裁判，符合刑
      法第62條前段自首之減刑要件，並審酌被告並無前科，素
      行尚佳，及告訴人所受之傷勢、被告犯後迄至判決日止，
      仍未與告訴人和解並賠償損害，兼衡其智識程度、犯罪後
      態度等一切情狀，判處拘役20日，並諭知易科罰金之折算
      標準，其審判當時所為認事用法，均無不當。
    (二)檢察官前揭上訴意旨指摘原審量刑過輕，認有再次斟酌云
      云，惟按關於刑之量定，係實體法上賦予法院得為自由裁
      量之事項，倘其未有逾越法律所規定之範圍，或濫用其權
      限，即不得任意指摘為違法。本案被告於原審判決時確實
      未與告訴人達成和解並賠償其損害乙節，為被告於本院民
      國98年12月14日準備程序期日時所不否認，核與告訴人聲
      請檢察官提起上訴狀所載內容固屬一致，但此情節既經原
      審於量刑時予以斟酌，並於法定量刑範圍內予以量刑，而
      無失出失入之明顯違誤，依據前揭說明，即不得任意指摘
      其為違法，是上訴人據此提起上訴，為無理由，應予駁回
      。
    (三)然查被告前未曾因故意犯罪而受有期徒刑以上刑之宣告，
      有其臺灣高等法院被告前案紀錄表附卷可按，其因一時疏
      忽，偶罹刑典，上訴後並已取得告訴人之諒解而簽立和解
      書及刑事撤回告訴狀，表明撤回告訴不再訴追刑責之意，
      有和解書及撤回告訴狀各2 份在卷可查（本院卷第44至47
      頁），本院認其經此刑之宣告後，當能知所警惕，信無再
      犯之虞，所宣告之刑以暫不執行為適當，爰併宣告緩刑2
      年，以啟自新。
據上論斷，應依刑事訴訟法第455 條之1 第1 項、第3 項、第36
8 條、第373 條，刑法第74條第1 項第1 款，判決如主文。
本案經檢察官林慈雁到庭執行職務。
中    華    民    國    99    年    3     月    11    日
                  刑事第十三庭  審判長法  官  王士珮
                                      法  官  方鴻愷
                                      法  官  楊明佳
以上正本證明與原本無異。
不得上訴。
                                      書記官  林金良
中    華    民    國    99    年    3     月    11    日

司法院資訊處製作；財團法人民間司法改革基金會備份。
